臺灣高雄地方法院民事裁定　　　　　　　94年度聲字第1323號
聲　請　人　甲○○
相　對　人　台南鎮左鎮鄉農會
法定代理人　乙○○
上列當事人間聲請停止執行事件，本院裁定如下：
  主  文
聲請人供擔保新臺幣壹拾壹萬元後，本院九十四年度執字第三八
三八四號強制執行事件之執行程序就本金新台幣陸拾玖萬柒仟肆
佰元自民國八十年五月十五日起至民國八十八年一月三十一日止
之利息、違約金，及已核算未受償利息新台幣肆拾伍萬玖仟柒佰
拾元之強制執行程序，於本院九十四年度訴字第一八八０號
債務人異議之訴事件之民事判決確定前，應暫予停止。
  理  由
一、按有回復原狀之聲請，或提起再審或異議之訴，或對於和解
    為繼續審判之請求，或提起宣告調解無效之訴，撤銷調解之
    訴，或對於法院依強制執行法第4條第1項第5 款之裁定提起
    抗告時，法院因必要情形或依聲請定相當並確實擔保，得為
    停止強制執行之裁定，強制執行法第18條第2 項定有明文，
    又法院裁定准許停止強制執行所定之擔保金，係備供債權人
    因停止執行所受損害之賠償，其數額應依標的物停止執行後
    ，債權人未能即時受償或利用該標的物所受之損害額，或其
    因另供擔保強制執行所受之損害額定之，非以標的物之價值
    或其債權額為依據，最高法院86年台抗字第442 號、91年台
    抗字第429號亦著有裁判意旨可供參照。
二、本件聲請人以其經向本院提起債務人異議之訴為理由，聲請
    裁定停止本院94年度執字第38384 號強制執行事件之執行程
    序，經本院調取該執行卷宗及94年度訴字第1880號之訴訟卷
    宗審究後，認為聲請人之聲請為有理由，應予准許。又相對
    人之執行債權額為新台幣（下同）697,400 元及自80年5 月
    15日起至清償日止，按年息11% 計算之利息，並自同日起至
    清償日止，按上開利率20% 計算之違約金，及已核算未受償
    之利息459,733 元，此有該執行卷宗所附聲請狀乙件可稽，
    而聲請人聲請停止執行之部分為上開債權罹於5 年時效之利
    息、違約金部分，參酌其債務人異議之訴起訴狀所示，其係
    對上開債權自80年5 月15日起至88年1 月31日止之利息、違
    約金及已核算未受償之利息 459,733元部分為異議，則聲請
    人於本件聲請停止執行之部分應即為其異議之訴之訟爭範圍
    核為709,674 元（計算式：697,400×11%×(2+261/365)=20
    8,284，697,400×11%×20%×(2+261/365)=41,657，208,28
    4＋41,657＋459,733＝709,674 ），而本件對聲請人存款核
    發扣押命令之執行程序若暫予停止，受影響之部分應僅限於
    聲請停止之709,674 元，相對人仍得就未聲請停止執行之其
    他部分續行執行程序而不受影響，本院爰審酌聲請人所提之
    債務人異議之訴係屬不得上訴至第三審之事件，且依其理由
    爭點僅在於請求權時效之問題，其自起訴審理至第二審確定
    之期間應不會逾3 年，再依相對人如可及時受償，其資金可
    運用之情形為斟酌，認以上開金額之法定遲延利息即年息5
    % 計算為適當，則相對人因聲請人聲請停止執行可能遭受之
    損害額應以110,000 元為相當並確實，爰酌定如主文所示之
    擔保金額准許之。
三、依強制執行法第18條第2項，裁定如主文。
中　　華　　民　　國　　94　　年　　8 　　月　　22　　日
                  民事第五庭    法　官　郭宜芳
為正本係照原本作成。
如對本裁定抗告須於裁定送達後10日內向本院提出抗告狀，並繳
納裁判費新台幣1,000元。
中　　華　　民　　國　　94　　年　　8 　　月　　23　　日
                                書記官　劉法萱
